# 求助各位前辈！！子公司分立的会计处理和披露

提问人：Dimeko 时间：2019-07-31 10:34:22
背景：
1.png (92.35 KB, 下载次数: 0)
2019-7-31 10:31 上传
您好，我们一个客户 A（港股上市公司子公司）于近期做出了以下重组，想向您请教一下重组中涉及的会计处理和披露。将子公司 C 的一部分资产负债分拆出来成立新公司 C2（原C 变成 C1），然后用 A持有 C2 的股权置换 B持有C1 的股权，实现 A独资C1，B独资 C2。B是独立第三方。C1和 C2 都是有实际业务的制造业公司。
问题 1 、我们理解该重组中的所有交易都以原账面价值计量，不需要评估公允价值，不产生损益，这样是合适的么？ 2 、在年报中应如何披露该事项，有可以参考的披露么？
非常感谢各位前辈的指点！

回答人：chenyiwei
如果各步骤是一揽子交易，则作为一个整体来看，就是将子公司 C 原有的两个业务 C1、C2 予以分离，其中 A 购买了原少数股东 B 在业务 C1 中的 30% 少数股东权益，同时将自身持有的在 C2 业务中的 70% 权益处置给 B。也就是A 以在 C2中的 70% 权益交换了在 C1 中的30% 权益。
在此情况下，由于 C2 在该一揽子交易之后其实际控制人将变为 B，故 C2取得原 C 的相关资产和负债（构成业务）应按非同一控制下合并处理，即按购买日的公允价值计量。C1 公司的实际控制人未变，其资产、负债仍保持原先的账面价值基础。
在 A 的合并报表层面，一方面是收购 C1 业务的 30% 少数股权（权益性交易），另一方面是处置在 C2 业务中的 70%权益（确认处置损益）。对前一项权益性交易而言，其收购成本为 A 在 C2 中所占的 70% 权益的公允价值，与 C1 业务账面净资产的 30%份额之间的差额调整合并报表中的资本公积。